# 以设立基金的形式进行融资对报表的影响

提问人：dingguolan 时间：2017-09-13 14:52:10
请教各位同仁： 所在的公司打算向银行融资，银行拟采用基金的形式进行放款，银行为优先，公司劣后。相关事项如下：
（ 1 ）优先：劣后=2:1 优先出资1.43/3 2=0.95 亿元 劣后出资 0.48 亿元； （ 2 ） 9500 万与 4800 万分别打到信托公司在银行的托管账户 （会计上，用信托合同作为依据，做成一笔投资项目，可供出售金融资产），然后 1.43 亿元打到公司账户（会计上，用贷款合同作为依据，做成一笔融资） （ 3 ）按季结息，本金是 1.43 亿元，利率是实际成本2/3 故实际利息只涉及优先级部分 ，利息打到信托账户上，不再分到公司。 以上是我公司思考后的业务处理。 请问公司能否将上述事项按净额0.95亿元作为一笔融资业务处理。

回答人：chenyiwei
个别报表层面，应当分别反映本公司对信托的出资和本公司从信托获得的融资，对应的资产、负债不符合《企业会计准则第 37 号——金融工具列报》第五章规定的金融资产、金融负债抵销列报的条件，必须分别列报。相应地，利息支出也需反映该1.43亿元借款全额对应的利息支出，包括对应于劣后级信托资金的部分。 合并报表层面：该信托作为本公司控制的结构化主体纳入合并报表范围，在合并报表层面可以只反映优先级提供的融资和支付给优先级资金提供方的这部分利息。